【裁判字號】    95,訴緝,22
【裁判日期】    950210
【裁判案由】    毒品危害防制條例
【裁判全文】
臺灣板橋地方法院刑事判決              95年度訴緝字第22號
公  訴  人  臺灣板橋地方法院檢察署檢察官
被      告  甲○○
上列被告因違反毒品危害防制條例案件，經檢察官提起公訴（94
年度毒偵字第2786號）及移送併辦（94年度毒偵字第6443號），
被告於準備程序中就被訴事實為有罪之陳述，經本院合議庭裁定
由受命法官獨任進行簡式審判程序，本院判決如下：
    主  文
甲○○連續施用第一級毒品，處有期徒刑柒月，扣案注射針筒壹
支沒收。又連續施用第二級毒品，處有期徒刑參月，扣案安非他
命吸食器壹組沒收。應執行有期徒刑捌月，扣案注射針筒壹支、
安非他命吸食器壹組，均沒收。
    事  實
一、甲○○前因施用毒品違反毒品危害防制條例案件，經本院以
    93年度毒聲字第728 號裁定送勒戒處所觀察、勒戒，於民國
    93年7 月9 日執行完畢，認無繼續施用毒品之傾向，由臺灣
    板橋地方法院檢察署檢察官以93年度毒偵字第444 號為不起
    訴處分確定。詎不知悛悔，猶基於施用第一級毒品海洛因（
    以下簡稱海洛因）之概括犯意，於上開觀察、勒戒執行完畢
    釋放後5 年內，先後於94年4 月11日中午12時許、同年8 月
    22日凌晨12時許，分別在臺北縣中和市○○路720 號4 樓及
    臺北縣新店市○○路○ 段145 號7 樓703 室，以將海洛因置
    入針筒後注射之方式，連續施用海洛因2 次。復基於施用第
    二級毒品安非他命（以下簡稱安非他命）之概括犯意，先後
    於94年4 月11日中午12時許、同年8 月21日中午12時許，分
    別在臺北縣中和市○○路720 號4 樓及臺北縣新店市○○路
    ○ 段145 號7 樓703 室，以將安非他命置入吸食器內加熱燒
    烤吸食其煙霧之方式，連續施用安非他命2 次。嗣先於94年
    4 月11日下午4 時50分許，為警在臺北縣中和市○○路720
    號4 樓查獲。復於同年8 月22日凌晨2 時50分許，在臺北縣
    新店市○○路○ 段145 號7 樓703 室為警查獲，並扣得注射
    針筒1 支、安非他命吸食器1 組。
二、案經臺北縣政府警察局中和分局報請臺灣板橋地方法院檢察
    署檢察官偵查起訴及移送併辦。
    理  由
一、上揭事實，業據被告甲○○於本院審理時坦承不諱，並有前
    開注射針筒1 支、安非他命吸食器1 組扣案可資佐證。被告
    於94年4 月11日、同年8 月22日為警查獲後所排放之尿液經
    採樣送驗，以酵素免疫分析法檢驗及氣相層析質譜儀法確認
    檢驗結果，於安非他命類及鴉片類均呈陽性反應，有臺灣檢
    驗科技股份有限公司於94年4 月15日及同年8 月24日出具之
    濫用藥物尿液檢驗報告各1 件存卷為憑，足徵被告前揭不利
    於己之自白與事實相符。又被告前因施用毒品違反毒品危害
    防制條例案件，經本院以93年度毒聲字第728 號裁定送勒戒
    處所觀察、勒戒，於93年7 月9 日執行完畢，認無繼續施用
    毒品之傾向，由臺灣板橋地方法院檢察署檢察官以93年度毒
    偵字第444 號為不起訴處分確定，有該不起訴處分書及臺灣
    高等法院被告前案紀錄表可參。被告係於前揭觀察、勒戒執
    行完畢釋放後5 年內再犯本案違反毒品危害防制條例第10條
    之罪，事證明確，其犯行堪予認定。
二、按海洛因及安非他命分係毒品危害防制條例所規定之第一級
    毒品及第二級毒品，被告分別施用之，核係犯同條例第10條
    第1 項之施用第一級毒品罪及同條第2 項之施用第二級毒品
    罪。被告施用海洛因、安非他命前後持有第一、二級毒品之
    低度行為，應分別為其施用之高度行為所吸收，均不另論罪
    。被告前後2 次施用海洛因及2 次施用安非他命犯行，各係
    時間緊接，手法相同，所犯為構成要件相同之罪，顯係分別
    基於概括犯意反覆為之，均為連續犯，應依刑法第56條規定
    各論以一罪，並均加重其刑。公訴人就雖僅就被告於94年4
    月11日分別施用海洛因與安非他命各1 次之犯行提起公訴，
    惟被告其餘施用海洛因及安非他命之犯行，既分別與上開經
    起訴論罪部分有連續犯之裁判上一罪關係，為起訴之效力所
    及，本院自得併予審理，附此敘明。被告所犯上開2 罪，犯
    意各別，罪名互殊，應予分論併罰。爰審酌被告曾因施用毒
    品經觀察、勒戒後，獲不起訴處分之寬典，猶連續施用海洛
    因及安非他命再犯本罪，顯見其自制力薄弱，且未衷心悛悔
    ，漠視法令之禁制濫用藥品，應予非難，兼衡其施用海洛因
    、安非他命所生危害實以自戕健康為主，及其犯後供認無隱
    ，非無悔意，態度良好等一切情狀，分別量處如主文所示之
    刑，並定其應執行之刑，資為懲儆。
三、扣案注射針筒1 支，係供被告施用海洛因所用，扣案吸食器
    1 組，則係供被告施用安非他命所用，且均為被告所有之物
    ，此據被告於本院審理時供承在卷，應依刑法第38條第1 項
    第2 款規定沒收之。
據上論斷，應依刑事訴訟法第273 條之1 第1 項、第299 條第1
項前段，毒品危害防制條例第10條第1 項、第2 項，刑法第11條
前段、第56條、第38條第1 項第2 款、第51條第5 款，判決如主
文。
本案經檢察官蔡元仕到庭執行職務。
中    華    民    國    95    年    2     月    10    日
                        刑事第一庭  法  官  廖  怡  貞
以上正本證明與原本無異。
如不服本判決，應於判決送達後10日內，向本院提出上訴狀，上
訴於臺灣高等法院。
                                    書記官  陳  淑  芳
中    華    民    國    95    年    2     月    10    日
※附錄本案論罪科刑法條全文※
毒品危害防制條例第十條：
施用第一級毒品者，處六月以上五年以下有期徒刑。
施用第二級毒品者，處三年以下有期徒刑。


司法院資訊處製作；財團法人民間司法改革基金會備份。
